【裁判字號】    98,台上,641
【裁判日期】    980410
【裁判案由】    請求給付工程款等
【裁判全文】
最高法院民事裁定              九十八年度台上字第六四一號
上  訴  人  優識企劃有限公司（原名優識室內裝修設計工程有
            限公司）
法定代理人  乙○○
訴訟代理人  余淑杏律師
            莊佳樺律師
            羅詩蘋律師
上  訴  人  甲○○
訴訟代理人  謝天仁律師
            黃重鋼律師
            李詩皓律師
            林詠嵐律師
上列當事人間請求給付工程款等事件，兩造對於中華民國九十七
年十一月二十五日台灣高等法院第二審判決（九十六年度建上字
第二六號），各自提起上訴，本院裁定如下：
    主  文
兩造上訴均駁回。
第三審訴訟費用由兩造各自負擔。
    理  由
按上訴第三審法院，非以原判決違背法令為理由，不得為之。又
提起上訴，上訴狀內應記載上訴理由，其以民事訴訟法第四百六
十九條所定事由提起第三審上訴者，應於上訴狀內表明：原判決
所違背之法令及其具體內容、暨依訴訟資料合於該違背法令之具
體事實。其依同法第四百六十九條之一規定提起上訴者，並應具
體敘述為從事法之續造、確保裁判之一致性或其他所涉及之法律
見解具有原則上重要性之理由。同法第四百六十七條、第四百七
十條第二項分別定有明文。而依同法第四百六十八條規定，判決
不適用法規或適用不當者，為違背法令；依同法第四百六十九條
規定，判決有該條所列各款情形之一者，為當然違背法令。是當
事人提起第三審上訴，如合併以同法第四百六十九條及第四百六
十九條之一之事由為上訴理由時，其上訴狀或理由書應表明該判
決所違背之法令條項，或有關判例、解釋字號，或成文法以外之
習慣或法理等及其具體內容，暨係依何訴訟資料合於該違背法令
之具體事實，並具體敘述為從事法之續造、確保裁判之一致性或
其他所涉及之法律見解具有原則上重要性之理由。如未依上述方
法表明，或其所表明者與上開法條規定不合時，即難認為已合法
表明上訴理由，其上訴自非合法。本件兩造對於原判決提起第三
審上訴，雖各以該判決違背法令為由，惟核其上訴理由狀所載內
容，係就原審取捨證據、認定事實及解釋契約之職權行使所論斷
：上訴人優識企劃有限公司（下稱優識公司）於民國九十二年十
月十八日承攬對造上訴人甲○○所有之台北縣林口鄉○○路四一
○巷二弄八號房屋地下室及地上一至四樓之裝潢工程，因甲○○
要求並經兩造同意，將地板舖設由原約定石英磚變更為大理石、
房後方追加裝設採光罩及建築外觀追加泥作外牆、大門、磁磚
、B1陽台南方松、一樓外觀南方松等工程，因而增加工程款合計
新台幣（下同）一百四十三萬九千零六十七元，應由甲○○負擔
。而甲○○未能證明優識公司對甲○○負有修補瑕疵費一百零四
萬五千元、逾期交屋罰款八十三萬二千元、未依約給付石英磚地
板及足傢具罰款四百十三萬六千元之債務存在，甲○○主張以
之抵銷前開應負擔之工程款債務，自屬無據。優識公司依工程合
約約定，本訴請求甲○○給付一百四十三萬九千零六十七元本息
，為有理由，優識公司逾上開金額之請求，為無理由。甲○○無
法證明系爭工程有瑕疵及優識公司有逾期交屋、逾期未給付石英
磚、傢具而有給付遲延之情事，其反訴請求優識公司給付修補瑕
疵費用或減少報酬一百六十四萬八千二百二十元本息，及逾期交
屋罰款一百零一萬六千元本息，自屬無據等情，各自指摘其為不
當，並就原審命為辯論及已論斷者，泛言謂為違法，而非表明該
判決所違背之法令及其具體內容，暨依訴訟資料合於該違背法令
之具體事實，更未具體敘述為從事法之續造、確保裁判之一致性
或其他所涉及之法律見解具有原則上重要性之理由，難認已合法
表明上訴理由。依首揭說明，應認兩造之上訴均為不合法。
據上論結，本件上訴均為不合法。依民事訴訟法第四百八十一條
、第四百四十四條第一項、第九十五條、第七十八條，裁定如主
文。
中    華    民    國  九十八  年    四    月    十    日
                      最高法院民事第二庭
                          審判長法官  吳  正  一
                                法官  劉  福  聲
                                法官  阮  富  枝
                                法官  許  澍  林
                                法官  許  正  順
      本件正本證明與原本無異
                                      書  記  官
中    華    民    國  九十八  年    四    月   二十   日
                                                      K


司法院資訊處製作；財團法人民間司法改革基金會備份。
